# 请教陈版主关于人保信托产品--中石化改制投资的账务处理问题

提问人：shuijing1220 时间：2014-10-28 10:18:33
产品名称: 人保腾讯麦盛能源投资基金-中国石化混合所有制改革项目股权投资计划
产品类型:权益类资产管理计划
募集规模： 1 亿
预期年化收益率: 100万，8-16%（含分红）
收益分配方式：收到现金分红后扣除管理费后，立即向投资者分配；根据市场情况分批次出售中石化销售公司股票（若未实现上市，可能考虑转让退出），分批次向投资者返还本金及退出收益
资金用途：定向投资于人保资产-中国石化混合所有制改革项目股权投资计划（94.9亿元）
认购起点： 100 万元（含），最低追加金额不低于 10 万元
收费方式：一次性认购费1%，管理费1.2%/年，托管费XX，业绩报酬仅对最终股权处置增值部分收取3%（分红收益部分不提取任何业绩报酬）
期限：中石化销售公司实现上市且基金所持股份可流通转让后 2 年内分配退出，实际退出方式和策略由受益人大会讨论决定（产品预计存续期限为3-5年）
上述信托产品，如果企业购买的话，应该如何入账？放可供出售金融资产是否合适？如果是计入可供出售金融资产，期末公允价值怎么确定？ 盼回复，不胜感激！

回答人：chenyiwei
一般作为可供出售金融资产核算，期末根据所投资的证券（如中石化销售公司的股票）的公允价值估算其公允价值。